# 请教陈版主：关于股份支付的判断

提问人：xiaolu66 时间：2021-07-05 16:00:01
陈老师好！
A自然人、B合伙企业是甲有限公司的股东，B合伙企业的合伙人为多个甲公司的员工，即B合伙企业是一个员工持股平台。甲公司的员工可认购B合伙企业的份额，认购价格=甲公司上一年末净资产合伙企业持有的股权比例合伙份额比例，认购的份额根据员工绩效考核，分三年解锁，第一年解锁30%，第二年解锁30%，第三年解锁40%，达到解锁条件后，若员工不想持有合伙企业份额，则可以按照转让份额的上一年度末甲公司净资产对应的合伙份额的价格进行转让，若未达到解锁条件，则仅可按认购原价转让。如员工在 2020 年按照甲公司 2019 年末净资产确定的价格 3 元/份额认购了B合伙企业的 10000 份额，且 2020 年度员工绩效考核合格， 2021 年员工不想继续持有B合伙企业的份额，可以按照 2020 年末甲公司的净资产计算出对应合伙份额的金额3.4元/份额转让10000*30%=3000份额，剩余 7000 份额仅能按认购价 3 元转让；若员工选择继续持有三年期满，则可按三年后甲公司净资产计算出的合伙份额的金额转让 10000 份额，若不转让，则可享受甲公司分红至B合伙企业、B合伙企业分红至合伙人的收益。
该业务中，甲公司的股东B合伙企业以自身的合伙份额给予甲公司的员工，甲公司获取了员工提供的服务，且合伙企业的份额的价值取决于甲公司净资产的未来价值，但员工购买合伙份额时按照甲公司净资产计算出对应的合伙企业合伙份额的价格，并非以优惠价格获取合伙份额，且通过持有合伙企业合伙份额获取的利益仅为甲公司净资产的增长，若未达到解锁条件，仅可原价转让合伙份额。
请问陈老师，该业务是否符合股份支付？是否需要按照股份支付准则核算？

回答人：chenyiwei
这种情况不是股份支付，而是《企业会计准则第 9 号——职工薪酬》所规范的“利润分享计划”。
股份支付的条件之一是“股份支付交易的对价或其定价与企业自身权益工具未来的价值密切相关”。但在主帖案例中，即使满足解锁条件，也只能以该时点的账面净资产作价转让。账面净资产增减变动的主要原因是A企业的账面损益，账面净资产并不代表标的股份的公允价值，因此员工在该计划下不能享有或承担标的股份公允价值变动的收益和风险。相应地，不是股份支付，只能作为利润分享计划进行会计处理。

提问人：xiaolu66 时间：2021-07-12 11:22:00
感谢陈老师的回复！非常赞同您说的“利润分享计划”。上述案例中甲公司无上市计划，故员工取得合伙企业份额，解锁时以甲公司账面净资产作价转让，属于“利润分享计划”。
假设乙公司是一个准备上市的公司，乙公司的其中一个股东为合伙企业，IPO前期，乙公司的员工认购合伙企业的份额，认购价格=认购时点乙公司的账面净资产合伙企业持股比例认购合伙企业份额。同时约定，若乙公司上市前员工离职，仅可按认购价格加上银行同期存款利率作价转让合伙份额给其他合伙人，即员工获得的收益仅为认购资金对应期间的存款利息；若乙公司上市成功后，员工在符合上市股票可转让条件的前提下，转让合伙企业的份额可按上市公司股票的二级市场公允价格计算对应合伙企业份额作价转让合伙企业的份额。
请教老师，合伙企业授予乙公司员工的合伙份额，符合股份支付吗？是否需要按股份支付核算？谢谢老师！

回答人：chenyiwei
这种情况属于股份支付。解锁前离职的激励对象所获得的利息补偿属于辞退福利。